【裁判字號】    92,親,50
【裁判日期】    920804
【裁判案由】    否認子女
【裁判全文】
臺灣板橋地方法院民事判決                  九十二年度親字第五○號
    原      告    丙○○
                              送達代收人  陳建維律師
    被      告    甲○
    兼法定代理人  乙○○
右當事人間請求否認子女事件，本院判決如左：
    主      文
確認被告甲○非原告丙○○自被告乙○○受胎所生之婚生子。
訴訟費用由被告負擔。
    事      實
甲、原告方面：
  一、聲明：求為判決如主文所示。
  二、陳述：緣原告與被告乙○○本為夫妻關係，民國（下同）八十八年一月間結婚
      ，而後因為被告乙○○常對原告暴力相向，致原告無法忍受於八十九年十二月
      間離家，未再與被告乙○○同居，嗣於九十二年二月十三日與被告離婚，而被
      告甲○係在原告與被告乙○○婚姻關係存續中之九十一年四月十八日所生，依
      法雖應推定被告甲○為原告與被告乙○○所生之子，惟原告與被告乙○○早無
      同居之事實，顯然被告甲○非原告自被告乙○○受胎而生，被告甲○實係原告
      與案外人陳建源所生，爰依民法第一千零六十三條之規定提起本件訴訟。
  三、證據：提出戶籍謄本三份、戶口名簿影本一份為證，並聲請本院囑託適當機關
      為親子血緣鑑定。
乙、被告方面：
  一、聲明：同意原告之請求。
  二、陳述：被告甲○並非被告乙○○與原告所生，對原告所陳述之事實沒有意見。
丙、本院依職權函請法務部調查局為親子血緣鑑定。
     理      由
一、按關於認諾及訴訟上自認或不爭執事實之效力，於否認子女事件，不適用之，民
    事訴訟法第五百九十四條定有明文。本件被告乙○○於言詞辯論期日同意原告之
    請求並就原告主張被告甲○非其所生之事實為不爭執，揆諸首揭法條之說明，自
    不發生被告認諾或不爭執事實之效力，合先敘明。
二、查原告主張其與被告乙○○本為夫妻，原告於八十九年十二月間離家，未再與被
    告乙○○同居，嗣於九十二年二月十三日與被告離婚，而被告甲○係在原告與被
    告乙○○婚姻關係存續中之九十一年四月十八日所生，依法雖應推定被告甲○為
    原告與被告乙○○所生之子，惟原告與被告乙○○早無同居之事實，被告甲○非
    原告自被告乙○○受胎而生之子，實係原告與案外人陳建源所生等情，業據據原
    告提出與所述相符之提出戶籍謄本三份為證。而本院依職權函請法務部調查局為
    親子血緣關係鑑定，被告甲○與案外人陳建源二人經以人類紅血球型ＡＢＯ式血
    型鑑定法、人類遺傳因子ＤＮＡ  ＳＴＲ式型別鑑定法、累積親子關係指數ＣＰ
    Ｉ值驗算法鑑定結果，其二人之血型及各項ＤＮＡＳＴＲ式型別均矛盾，因此認
    為案外人陳建源極可能為被告甲○之生父（機率百分之九九．九九以上），有務
    部調查局九十二年六月十七日調科肆字第○九二○○一九四七七○號鑑定通知書
    附卷可參。案外人陳建源既可認定係被告甲○之生父，則被告乙○○即不可能為
    被告甲○之生父，被告等二人間無直系血親關係，自堪認原告主張被告甲○非原
    告自被告乙○○受胎所生，要屬真實，堪以採信。
三、按從子女出生日回溯自一百八十一日起至第三百零二日止為受胎期間；能證明受
    胎回溯在前項第三百零二日以前者，以其期間為受胎期間。又妻之受胎，係在婚
    姻關係存續中者，推定其所生子女為婚生子女；前項推定，如夫妻之一方能證明
    妻非自夫受胎者，得提起否認之訴，但應於知悉子女出生之日起，一年內為之，
    民法第一千零六十二條、第一千零六十三條分別定有明文。經查本件原告丙○○
    係於九十一年四月十八日日產下被告甲○，自被告甲○出生日回溯計算結果，原
    告丙○○受胎期間係在其與被告乙○○婚姻關係存續中，依法雖應推定被告甲○
    為原告與被告乙○○所生之婚生子，然參以法務部調查局鑑定結果，案外人陳建
    源既為被告甲○之生父，則被告乙○○即不可能為被告甲○之生父、二人間無直
    系血親關係之結果，堪認被告甲○應非原告自被告乙○○受胎所生無訛。從而，
    原告於被告甲○九十一年四月十八日出生後一年內提起本件否認子女之訴，於法
    洵屬有據，應予准許。
四、據上論結，本件原告之訴為有理由，並依民事訴訟法第七十八條，判決如主文。
中      華      民      國    九十二    年      八      月       四     日
                                      臺灣板橋地方法院家事法庭
~B法      官  劉大衛
右為正本係照原本作成
如對本判決不服須於裁定送達後二十日內向本院提出上訴狀
中      華      民      國    九十二    年      八      月       五     日
~B法院書記官  李錦輝


司法院資訊處製作；財團法人民間司法改革基金會備份。
